【裁判字號】    89,交聲,206
【裁判日期】    890930
【裁判案由】    違反道路交通管理處罰條例聲明異議
【裁判全文】
臺灣臺北地方法院交通事件裁定                    八十九年度交聲字第二○六號
    異議人即
    受處分人  甲○○
右列受處分人因違反道路交通管理處罰條例案件，對於臺北市交通事件裁決所中華民
國八十九年二月廿四日所為之處分( 原處分案號：北市交裁駕字第22-830317 號 )聲
明異議，本院裁定如左：
        主      文
異議駁回。
        理      由
一、按「道路交通管理處罰條例」第三條第八款及「道路交通安全規則」第二條第一
    項第一款，均明文規定該等有關道路交通管理法規所稱「汽車」均包括「機器腳
    踏車」。汽( 機 )車停車時，在設有「禁止停車」標誌、標線之處所不得停車，
    「道路交通安全規則」第一一二條第一項第四款定有明文。汽( 機 )車駕駛人停
    車時，有「在設有禁止停車標誌、標線之處所停車」之情形者，處新臺幣六百元
    以上一千二百元以下罰鍰，「道路交通管理處罰條例」第五十六條第一項第四款
    亦有規定。
二、本件受處分人即異議人甲○○於八十八年十一月十五日下午六時四十分許，將其
    所駕駛之一輛車牌CCS-371 號重型機器腳踏車，在設有「南陽街、許昌街，騎樓
    、人行道，禁停機車」標誌及「騎樓、人行道禁停機車」標誌之臺北市○○街廿
    四號騎樓( 即南陽街、信陽街交岔路口「臺北郵局第卅三支局」臨南陽街騎樓 )
    停車且人又不在機車上，為臺北市政府警察局交通警察大隊直屬第二分隊執行取
    締機車違規停車拖吊勤務之交通勤務警察林錦宏拍照採證後，以受處分人有違反
    「道路交通管理處罰條例」第五十六條第一項第四款規定之行為掣單( 北市警交
    (87)Ｂ字第830317號 )舉發，並使用拖吊車將該輛重型機器腳踏車拖離。嗣受處
    分人向原處分機關申訴，經原處分機關請舉發單位調查結果，仍認受處分人有前
    開違規行為，原處分機關乃依「道路交通管理處罰條例」第五十六條第一項第四
    款規定，於八十九年二月廿四日從輕裁處新臺幣六百元罰鍰。
三、訊據受處分人固不否認其於前揭時地將其所駕駛之該輛車牌CCS-371 號重型機器
    腳踏車在臺北市○○街廿四號騎樓停車之事實，惟矢口否認有何違反「道路交通
    管理處罰條例」規定之行為，辯稱略以「該路段禁止停車標誌之設置不明顯，且
    員警取締當時本人即在機車旁與友人聊天，員警仍執意拖吊」云云。經查：
    (一)本件受處分人駕駛之該輛車牌CCS-371 號重型機器腳踏車於前揭時地，在設
        有「南陽街、許昌街，騎樓、人行道，禁停機車」標誌及「騎樓、人行道禁
        停機車」標誌之臺北市○○街廿四號騎樓( 即南陽街、信陽街交岔路口「臺
        北郵局第卅三支局」臨南陽街騎樓 )停車之事實，有臺北市政府警察局交通
        警察大隊八十九年二月十七日北市警交大三字第八九六○六一九一○○號書
        函及所附採證相片五張在卷可稽。
    (二)證人( 舉發員警 )林錦宏於八十九年九月廿九日本院勘驗現場時，親自到場
        以具結擔保其證述之真實性並在負擔偽證罪之心理處罰狀態下，就臺北市○
        ○街○段兩側劃設有數處「機車停放區」，亦設置有四、五個「禁止停放機
        車」標誌。其於前揭時地取締南陽街兩側騎樓、人行道違規停放機車並予以
        舉發及拖吊。本件受處分人是在完成舉發拖吊程序( 該輛車牌CCS-371 號重
        型機器腳踏車已經抬上拖吊卡車 )後，始現身要求放車等情證述綦詳，載明
        筆錄在卷可稽。況查南陽街廿一號前，即設有一個兩側「禁止停放機車」標
        誌，亦經本院勘驗明確，有相片一張在卷可資佐證。受處分人空言否認，所
        辯無非係卸責之詞，不足採信。
    (三)證人林錦宏為原處分機關所認定受處分人有前開違規行為之原證人。其於本
        院勘驗現場時到場，在本院法官面前以言詞供述本件訴訟上之待證事實( 即
        受處分人有前開在禁止停放機車處所停放機車之違規事實 )。本院綜合其上
        開供述及其所攝得之上開相片二項證據資料，已足使本院得有原處分機關所
        認定受處分人有前揭違規停車並逕自離去，不在該輛重型機器腳踏車上之事
        實屬實之百分之百確信，且於本件卷存證據資料內並無任何積極證據足以證
        明證人林錦宏上開供述係屬虛偽，亦無有足以令人顯信證人林錦宏之供述為
        不可採之品性證據或前科證據存在，本院自不得僅以證人為本件開單告發受
        處分人之員警而全盤抹煞其在訴訟上所具有之原證人資格，而受處分人對前
        開證人之供述並無法舉出或請本院調查任何對其有利之證據資料，以使本院
        對證人所供述受處分人違規之事實產生任何合理之懷疑。又查交通警察掣單
        舉發違反道路交通管理處罰條例所列之違規事實，本質上為行政處分，係公
        務員基於職務上之權力，依法就特定之具體事件所為之具公法上效果之單方
        面行政行為，基於公務員為公法上行為具有公信力之原則，該行政行為當可
        被推定為真正，其據以依法處分之事實認定亦為正確無誤。從而本件違規停
        車之事證明確，從而原處分機關依「道路交通管理處罰條例」第五十六條第
        一項第四款規定逕行裁處受處分人新臺幣六百元罰鍰，核無違誤，本件受處
        分人之異議為無理由，自應將其異議駁回。
據上論斷，應依道路交通案件處理辦法第十九條，裁定如主文。
中      華      民      國  八  十  九    年     九     月    三十    日
                          臺灣臺北地方法院交通法庭
                                  法  官  鍾      華
右正本證明與原本無異。
如不服本裁定，應於裁定送達後五日內向本院提出抗告狀。
                                  書記官  黃  繡  琴
中      華      民      國    八  十  九    年     九     月    三十    日


司法院資訊處製作；財團法人民間司法改革基金會備份。
